【裁判字號】    90,易,2303
【裁判日期】    901025
【裁判案由】    傷害等
【裁判全文】
台灣板橋地方法院刑事判決                          九十年度易字第二三０三號
    公  訴  人  台灣板橋地方法院檢察署檢察官
    被      告  丙○○
    選任辯護人  鄭文龍
右列被告因傷害等案件，經檢察官提起公訴（九十年度偵字第七六三二號），本院判
決如左：
    主  文
丙○○損壞他人之冰櫥玻璃，足以生損害於他人，處拘役貳拾日，如易科罰金，以
佰元折算壹日。
被訴傷害罪部分公訴不受理。
    事  實
一、丙○○與甲○○二人同於台北縣鶯歌鎮○○路四０九號陶瓷博物館後方之攤位區
    設攤售物，雙方曾因攤位之使用問題發生衝突，丙○○竟心生不滿，於民國（下
    同）八十九年十二月二十九日凌晨二時許，基於毀損之犯意，在上開地點推倒甲
    ○○所有之冰櫥，損壞該冰櫥之玻璃（起訴書誤為損壞攤架內之調味包、肉包、
    刈包及材料等），使該冰櫥儲物之功能效用完全喪失，足以生損害於甲○○。
二、案經被害人甲○○訴請台灣板橋地方法院檢察署檢察官偵查起訴。
    理  由
壹、有罪部分：
一、右開事實，業據被告丙○○迭於偵審中供承不諱，並經被害人甲○○指述歷歷及
    證人亦即現場目擊被告毀損經過之沈居文於警訊中及證人即承辦之警員乙○○於
    本院審理之證述綦詳，並有現場照片三幀在卷可稽。罪證明確，被告犯行洵堪認
    定。
二、核被告所為，係犯刑法第三百五十四條之毀損罪。爰審酌被告恣因細故，率爾毀
    損他人之物，殊無足取，應予非難，惟兼衡其犯罪動機、目的、所受刺激、所用
    手段、所生危害輕重以及犯罪後終能供認無隱，非無悔意等一切情狀，量處如主
    文所示之刑，並諭知易科罰金之折算標準，以資懲儆。又被告行為，刑法第四十
    一條業於九十年一月十日修正公布，並於同年月十二日生效施行，依刑法第二條
    第一項前段，應依修正後刑法第四十一條第一項前段之規定諭知易科罰金之折算
    標準。
三、至公訴人起訴書內指被告有毀損甲○○攤架內之調味包、肉包、刈包及材料等之
    犯行；惟查依偵查卷內所附現場照片三幀以觀，並無調味包、肉包、刈包及材料
    等物散落於地上之照片；再依告訴人甲○○於本院審理時陳稱：「到了第二天早
    上，我到派出所報警，警察才來處理照相，警察到現場時，我們現場沒有處理」
    ，復依證人乙○○於本院審理時結證稱：「我們早上八點收到甲○○與沈居文二
    人到警局報案，最初開始是說失竊，我到現場後，由甲○○的太太檢查並沒有任
    何物品失竊，是毀損，他們表示是丙○○，我就將丙○○帶回處理，現場瓦斯桶
    及鍋子都翻落到地上，當時我也有拍照‧‧‧當時的現場就是照片中所示的情形
    」（見本院九十年十月四、十一日審判筆錄）。又告訴人甲○○既販售刈包、肉
    包為業，故刈包、肉包、調味包及材料等，此為告訴人甲○○之生財物品，突遭
    被告毀損，焉有未就此毀損情形拍照之理，豈有僅拍攝攤架遭被告推翻之理？而
    攤架並未有毀損而無法使用之情形，本可將之翻正即可；況調味包、肉包、刈包
    及材料等物品，倘遭被告毀損而無法使用，依當時被告將告訴人之攤架推翻，理
    應散落一地，且目標明顯，惟處理之警員竟無此印象，且所拍攝之現場照片亦未
    此情形。從而自無證據證明被告有毀損告訴人之調味包、肉包、刈包及材等物之
    犯行；惟因與前揭已論罪部分為單純一罪，故就此部分不另為無罪之諭知，附此
    說明。
貳、不受理部分：
一、公訴意旨另略稱：被告丙○○於八十九年十二月二十三日上午十一時至十二時許
    ，因攤位與甲○○發生爭執，竟基於傷害之犯意，在台北縣鶯歌鎮陶瓷博物館停
    車場旁之攤位區出手毆打及拉扯甲○○，致甲○○受有左膝挫傷瘀腫、右膝擦傷
    等傷害。經告訴人甲○○告訴，因認被告涉有刑法第二百七十七條第一項傷害之
    罪嫌云云。
二、按告訴乃論之罪，告訴人於第一審辯論終結前得撤回其告訴；又告訴乃論之罪，
    對於共犯之一人告訴或撤回告訴者，其效力及於其他共犯；又告訴經撤回者，應
    諭知不受理之判決，刑事訴訟法第二百三十八條第一項、第二百三十九條前段、
    第三百零三條第三款分別定有明文。
三、經查：本件告訴人沈義於九十年三月二十日申告林進結（應為丙○○）及其妻陳
    寶惠二人傷害等罪，並於詢問筆錄陳述被告丙○○有毀損（陳寶惠不在場）及傷
    害（陳寶惠在場）之犯行（見台灣板橋地方法院檢察署九十年度他字第一一二二
    號偵查卷第三頁之訊問筆錄），依上開告訴人甲○○筆錄內所述，顯係告訴人甲
    ○○申告被告丙○○與陳寶惠二人共同傷害與告丙○○毀損之犯行；再告訴人甲
    ○○嗣後於偵查中撤回對共犯陳寶惠之告訴（見同上偵查卷第十二頁），並有台
    灣板橋地方法院檢察署檢察官九十年度偵字第七六三二號不起訴處分書附卷足參
    。揆諸前開說明，告訴人甲○○既於偵查中撤回對共犯陳寶惠傷害之告訴，其效
    力自應及於被告丙○○。是以本件被告丙○○被訴傷害部分，依法自應諭知不受
    理之判決。
據上論斷，應依刑事訴訟法第二百九十九條第一項前段、第三百零三條第三款，刑法
二條第一項前段、第三百五十四條、第四十一條第一項前段，罰金罰鍰提高標準條例
第一條前段、第二條，判決如主文。
本案經檢察官高俊申、伍逸康到庭執行職務
中      華      民      國       九十       年     十     月   二十五   日
                                      台灣板橋地方法院第二法庭
                                          法  官  潘  長  生
右正本證明與原本無異
如不服本判決應於送達後十日內向本院提出上訴狀
                                          書記官  王  增  華
中      華      民      國       九十       年     十     月   二十九   日
附錄本案論罪科刑法條全文：
刑法第三百五十四條：
毀棄、損壞前二條以外之他人之物或致令不堪用，足以生損害於公眾或他人者，處二
年以下有期徒刑、拘役或五百元以下罰金。


司法院資訊處製作；財團法人民間司法改革基金會備份。
